臺灣高等法院刑事判決　　　　　　　　　　　　　九十三年度上易字第一八二六號
　　上　訴　人　臺灣桃園地方法院檢察署檢察官
　　被　　　告　甲○○
右上訴人因被告賭博案件，不服臺灣桃園地方法院九十三年度易字第六二四號，中華
民國九十三年八月二十五日第一審判決（聲請簡易判決處刑案號：臺灣桃園地方法院
檢察署九十三年度偵字第三九七０號），提起上訴，本院判決如左：
    主  文
上訴駁回。
    理  由
一、本案經本院審理結果，認第一審判決以檢察官所舉之證據不能證明被告甲○○有
    何連續意圖營利，提供賭博場所、聚眾賭博之犯行，因不能證明被告犯罪，對被
    告為無罪之諭知，核無不當，應予維持，並引用第一審判決書記載之證據及理由
    。
二、檢察官上訴意旨略以：被告於偵查中明確表示「自摸抽新台幣（下同）一百元」
    ，與證人即賭客傅玉泉、江春福之警詢供述相符，並有扣案之麻將牌一付、現金
    四百元等物可資佐證，顯見被告確有經營賭博云云。惟查，被告於偵查中雖供稱
    ：自摸我就抽一百元，用來買酒及飲料等語，然其於警訊、原審及本院審理時一
    致供稱：其沒有抽頭，警員在現場查獲之四百元，是陳子惟拿出來要買飲料等語
    ，核與證人江春福、傅玉泉及陳子惟於警訊、原審審理時所證稱：四百元是陳子
    惟先拿出來，如果有人自摸，就拿一百元還陳子惟等情相符，倘被告確有在有人
    自摸之情形下抽頭一百元以營利之情事，衡情應由自摸之人支付一百元予被告，
    證人陳子惟實無先行墊付四百元，俟他人自摸後再歸還其一百元，至還滿四百元
    為止之理，是被告前開於偵查中所稱：自摸我就抽一百元等語，其真意不明，是
    否確與事實相符，即屬有疑。此外，並無任何積極證據足資證明被告有何抽頭營
    利之意圖與行為尚難僅憑被告前開偵查中之供述與扣案之麻將牌一付、現金四百
    元，即遽認被告有賭博犯行。是檢察官上訴，非有理由，應予駁回。
據上論斷，應依刑事訴訟法第三百七十三條、第三百六十八條，判決如主文。
本案經檢察官柯麗鈴到庭執行職務。
中　　　華　　　民　　　國　　九十三　　年　　 十二 　　月　　二十一　　日
                              臺灣高等法院刑事第五庭
                                  審判長法  官  曾  德  水
                                        法  官  廖  紋  妤
                                        法  官  楊  炳  禎
右正本證明與原本無異。
不得上訴。
                                        書記官  廖　素　花
中　　　華　　　民　　　國　　九十三　　年　　 十二 　　月　　二十二　　日
附件：
【裁判字號】 93 , 易 , 624
【裁判日期】 930825
【裁判案由】 賭博
【裁判全文】
臺灣桃園地方法院刑事判決　　　　　　　　　　　　　九十三年度易字第六二四號
    公　訴　人　臺灣桃園地方法院檢察署檢察官
　　被　　　告　甲○○　男　二十八歲（民國六十四年九月二十六日生）
　　選任辯護人　翁志明律師
右列被告因賭博案件，檢察官聲請以簡易判決處刑（聲請案號：臺灣桃園地方法院檢
察署九十三年度偵字第三九七０號），經本院認有刑事訴訟法第四百五十一條之一第
四項但書第三款之情形，改依通常程序審理，茲判決如左：
    主  文
甲○○無罪。
    理  由
一、公訴意旨略以：被告甲○○基於意圖營利之概括犯意，自民國九十二年十二月間
    某日起至九十三年二月十七日止，連續提供其位於桃園縣大園鄉○○村○○○路
    ○段一０四號住處為賭博場所，並聚集證人陳子惟、傅玉泉及江春福等人以麻將
    牌賭博財物，約定如有人自摸，由被告抽頭新台幣（下同）一百元。嗣於九十三
    年二月十七日十六時五十分許，為警在上址查獲被告及證人陳子惟、傅玉泉及江
    春福以麻將牌賭博財物，並扣得賭具麻將牌一付及抽頭金四百元。因認被告涉有
    刑法第二百六十八條之賭博罪嫌云云。
二、按犯罪事實應依證據認定之，無證據不得認定犯罪事實；被告之自白，不得作為
    有罪判決之唯一證據，仍應調查其他必要之證據，以察其是否與事實相符；又不
    能證明被告犯罪者，應諭知被告無罪之判決。刑事訴訟法第一百五十四條第二項
    、第一百五十六條第二項、第三百零一條第一項分別定有明文。次按認定不利於
    被告之事實，須依積極證據，苟積極證據不足為不利於被告事實之認定時，即應
    為有利於被告之認定，更不必有何有利之證據（最高法院三十年上字第八一六號
    判例意旨參照）。又刑法第二百六十八條之意圖營利供給賭博場所或聚眾賭博罪
    ，除客觀上有提供賭博場所或聚眾賭博之事實外，並須主觀上有藉以賺取經濟上
    非法利益之營利意圖，方足當之。公訴意旨認被告涉有前開犯嫌，係以被告於偵
    查中之自白，及扣案之麻將牌一付、現金四百元，為其主要之論據。訊據被告甲
    ○○於本院審理時堅決否認前開犯行，略以：伊與陳子惟、傅玉泉及江春福只是
    單純打衛生麻將，並沒有抽頭，警員查扣之四百元是陳子惟先拿出來，要用來買
    菸酒、飲料，我們有講好如果自摸的人就拿一百元出來還陳子惟，拿滿四百元為
    止，結果剛玩沒多久警察就來了等語置辯。
三、經查，被告於偵查中雖供稱：自摸我就抽一百元，用來買酒及飲料等語，然其於
    警訊及本院審理時一致供稱：伊沒有抽頭，警員在現場查獲之四百元是陳子惟拿
    出來要買飲料等語，證人江春福於警訊及本院審理時均證稱：四百元是陳子惟先
    拿出來，我們如果有自摸，就拿一百元還陳子惟等語，證人傅玉泉於審理時結證
    稱：扣案之四百元是陳子惟先拿出來要買飲料等語，證人陳子惟於警訊及審理時
    亦證稱：扣案之四百元是伊先拿出來，用來購買菸酒及飲料，大家說好如果有人
    自摸，就還伊一百元，到還滿四百元為止等語，證人陳子惟、傅玉泉及江春福就
    扣案之四百元係證人陳子惟先行墊付，欲用以購買菸酒、飲料等物，俟於把玩麻
    將時如有人自摸，即須取出一百元歸還證人陳子惟等情，所證述情節不惟前後一
    致，且互核相符，再參諸查獲時警員所攝之現場照片四幀（九十三年度偵字第三
    九七０號偵查卷宗第二十、二一頁）所示，現場麻將桌及周圍椅子上僅放置有保
    力達Ｂ飲料一瓶及香菸一包，衡情應不足夠被告與證人陳子惟、傅玉泉、江春福
    四人所需，而有再行購買菸酒、飲料之必要，是證人陳子惟、傅玉泉及江春福前
    揭證詞應屬信而有徵，堪以採信。另本件若被告確有在有人自摸之情形下抽頭一
    百元以營利之情事，衡情應由自摸之人支付一百元予被告，證人陳子惟實無先行
    墊付四百元，俟他人自摸後再歸還伊一百元，至還滿四百元為止之理，是被告前
    開於偵查中所稱：自摸我就抽一百元等語，是否確與事實相符，即屬有疑。在公
    訴人並未提出其他足資佐證被告有營利之意圖與行為之證據之情況下，尚難僅憑
    被告前開偵查中之供述與扣案之麻將牌一付、現金四百元，即遽認被告確有前開
    犯行。至公訴人以證人傅玉泉、陳子惟及江春福證稱除九十三年二月十七日被警
    查獲當日外，另曾自九十二年十二月間某日起，多次至被告前開住處把玩麻將，
    而認被告係基於意圖營利之概括犯意，自九十二年十二月間某日起至九十三年二
    月十七日止，連續提供上址住處為賭博場所，並聚集證人陳子惟、傅玉泉及江春
    福等人賭博財物，而涉有連續意圖營利，提供賭博場所、聚眾賭博犯行云云，然
    此部分依證人陳子惟、傅玉泉及江春福之證詞，僅能證明其三人在九十三年二月
    十七日之前亦曾多次至被告前開住處把玩麻將，並無法證明被告確有抽頭營利之
    行為，且公訴人亦無法提出任何積極證據以證明被告在證人陳子惟、傅玉泉及江
    春福等人於九十三年二月十七日之前其住處把玩麻將時，確曾有抽頭以營利之行
    為與意圖，自難以前開罪名相繩於被告。此外，本院依職權調查證據，亦查無任
    何積極證據足證被告確有公訴意旨所指上開犯行，其犯罪自屬不能證明，自應為
    被告無罪之諭知。
據上論斷，應依刑事訴訟法第四百五十二條、第三百零一條第一項，判決如主文。
本案經檢察官羅秀蓮到庭執行職務。
 中　 　　華　 　　民　　　  國　　九十三　　年　　八　　月　　二十五　 日
                                 臺灣桃園地方法院刑事第十庭
                                    審判長法　官   江德民
                                          法  官   曾淑華
                                          法  官   蔡和憲
右正本證明與原本無異。
如不服本判決，應於送達後十日內，向本院提出上訴狀。
 中　 　　華　 　　民　　　  國　　九十三　　年　　八　　月　　二十五　 日
                                          書記官   常毓生
